【裁判字號】    98,審訴,2318
【裁判日期】    980629
【裁判案由】    清償借款
【裁判全文】
臺灣臺北地方法院民事判決            98年度審訴字第2318號
原      告  國泰世華商業銀行股份有限公司
法定代理人  甲○○
訴訟代理人  乙○○
被      告  丙○○原名黃琪美.
上列當事人間清償借款事件，本院於民國98年6月19日言詞辯論
終結，判決如下：
    主      文
被告應給付原告新臺幣伍拾萬柒仟陸佰壹拾伍元，及其中本金
新臺幣伍拾壹萬伍仟壹佰壹拾元部分自民國九十八年四月二十
二日起至清償日止，按年息百分之十九點七計算之利息。
訴訟費用新臺幣伍仟捌佰肆拾元由被告負擔。
本判決第一項於原告以新臺幣壹拾捌萬元為被告供擔保後，得假
執行。
    事實及理由
一、按當事人得以合意定第一審管轄法院，民事訴訟法第24條第
    1項前段定有明文。查兩造於信用卡約定條款第26條約定同
    意以本院為第一審管轄法院，本院就本件訴訟自有管轄權。
二、原告部分由原臺灣第一信託投資股份有限公司變更為匯通商
    業銀行股份有限公司，匯通商業銀行股份有限公司嗣於民國
    91年6月3日變更為國泰商業銀行股份有限公司，國泰商業銀
    行股份有限公司於92年6月26日經財政部核准與世華聯合商
    業銀行股份有限公司合併，國泰商業銀行股份有限公司為消
    滅銀行，世華聯合商業銀行股份有限公司為存續銀行，並於
    同年10月27日更名為國泰世華商業銀行股份有限公司，是以
    原國泰商業銀行股份有限公司、世華聯合商業銀行股份有限
    公司之權利義務關係由原告依公司法第75條規定概括承受。
三、原告起訴主張略以：被告分別於民國86年4月1日、91年2 月
    6日及94年9月7日與原告成立信用卡使用契約，並領用信用
    卡（其卡號分別為：0000000000000000、000000000000
    0000、0000000000000000，卡別分別為：Visa、Master、Vi
    sa），依約被告就使用系爭信用卡所生之債務負全部給付責
    任。被告領用信用卡後，即得於各特約商店記帳消費。而依
    信用卡約定條款第14條、第15條之約定，被告應於當期繳款
    截止日前向原告全部清償，或以循環信用方式繳付最低應繳
    金額，逾期清償者，依信用卡約定條款第15條、第21條、第
    22條之約定，除喪失期限利益外，應另行給付原告按年息19
    .7 %計算之利息。截至97年8月25日止，帳款尚餘新臺幣（
    下同）537,615元未按期繳付。爰依信用卡使用契約之法律
    關係提起本訴等語。並聲明：除假執行擔保金額外，如主文
    第1項所示。
四、經查，本件原告起訴主張之上開事實，已據其提出財政部函
    、公司變更登記事項卡、信用卡消費帳款債權明細表、國泰
    世華銀行信用申請書、約定條款、信用卡對帳單等件（以上
    均影本）為證，其主張核與上開證物相符，並為被告所不爭
    執，堪信原告之主張為真實。是原告依據信用卡使用契約之
    法律關係，請求被告給付如主文第1項所示之本金、利息，
    為有理由，應予准許。
五、假執行之宣告：原告陳明願供擔保，聲請宣告假執行，核無
    不合，爰酌定相當擔保金額准許之。
六、據上論結，本件原告之訴為有理由。依民事訴訟第78條、第
    390條第2項，判決如主文。
中    華    民    國    98    年    6     月    29    日
                  民事第六庭法  官  蔡和憲
以上正本係照原本作成。
如對本判決上訴，須於判決送達後20日內向本院提出上訴狀。
中    華    民    國    98    年    6     月    29    日
                            書記官  陳莉庭


司法院資訊處製作；財團法人民間司法改革基金會備份。
